臺灣桃園地方法院刑事判決　　　　　　　93年度訴字第1699號
公　訴　人　臺灣桃園地方法院檢察署檢察官
被　　　告　庚○○
　　　　　　辛○○○
上列被告等因偽造文書案件，經檢察官提起公訴（九十二年度偵
字第一九一六０號），本院判決如下：
    主  文
庚○○行使偽造私文書，足以生損害於公眾及他人，處有期徒刑
壹年。
辛○○○無罪。
    事  實
一、緣坐落桃園縣中壢市○○段一五二三號建號及其上門牌號碼
    為桃園縣中壢市ＯＯＯＯ（起訴書誤載為ＯＯＯＯ）二十七
    號三樓房地係壬○○向臺灣土地銀行桃園分行辦理分期貸款
    購買而於民國七十年一月八日建築物新建完成後登記為所有
    權人，並於八十二年十一月十七日因清償而於八十二年十二
    月二十日塗銷其上之抵押權，壬○○於八十四年十月八日（
    起訴書誤載為八十四年十一月某日）因病過世，由於壬○○
    之配偶己○○係因智障而領有中華民國殘障手冊之人，無法
    處理壬○○之後事，且壬○○與己○○所生之子女丙○○、
    癸○○（已於九十年四月十日改名為甲○○）、乙○○於當
    時均未成年，己○○之母戊○○認庚○○與己○○住得較近
    ，乃要求庚○○替己○○處理壬○○之後事並辦理上開房地
    之繼承事宜，詎庚○○於將桃園縣中壢市○○段一五二三號
    建號及桃園縣中壢市ＯＯＯＯ二十七號三樓之房地所有權人
    由壬○○變更為己○○、丙○○、癸○○、乙○○共有後，
    見己○○係智障而其子女丙○○、癸○○、乙○○斯時均為
    尚未滿二十歲之限制行為能力人得由法定代理人即己○○代
    為申請印鑑證明，認有機可欺，又其因代為辦理前開房地所
    有權人變更事宜而由代書處得知己○○與自己係兄妹關係可
    能無法辦理以買賣為原因之所有權移轉登記，遂思轉而利用
    其不知情之配偶辛○○○作為人頭，為將桃園縣中壢市○○
    段一五二三號建號及桃園縣中壢市ＯＯＯＯ二十七號三樓房
    地由己○○、丙○○、癸○○、乙○○母子名下移轉登記至
    其不知情配偶辛○○○名下，雖明知己○○、丙○○、癸○○、乙○○與辛○○○就前開房地所有權全部，並無因買賣
    而移轉之事實，竟基於使公務員登載不實事項於所掌公文書
    及行使偽造私文書之犯意，先於八十四年十月十八日，前往
    桃園縣中壢市ＯＯＯＯ二十七號三樓己○○住處，向己○○
    、丙○○、癸○○、乙○○陳稱要辦理新印章而取得四人之
    身分證件，再單獨帶同己○○至桃園地區某不詳刻印店篆刻
    己○○、丙○○、癸○○、乙○○四人之印章後，隨即帶同
    己○○前往桃園縣中壢戶政市務所，除己○○係親自辦理自
    己之印鑑證明外，餘丙○○、癸○○、乙○○均由己○○以
    法定代理人之身分而代為辦理丙○○、癸○○、乙○○三人
    之印鑑證明，其後因庚○○代為辦理之桃園縣中壢市○○段
    一五二三號建號、桃園縣中壢市ＯＯＯＯ二十七號三樓所有
    權人變更為己○○、丙○○、癸○○、乙○○之新建築改良
    物所有權狀四紙、土地所有權狀四紙於八十四年十二月四日
    由桃園縣中壢地政事務所核發後，庚○○隨即自其住處抽屜
    內私自拿取配偶辛○○○之身分證件及印章，再以先前取得
    之己○○、丙○○、癸○○、乙○○四人印章、印鑑證明及
    身分證件連同四紙建築改良物所有權狀、四紙土地所有權狀
    交付予不知情之代書子○○（業於九十年三月八日死亡），
    委託其在土地登記聲請書及土地建築改良物買賣所有權移轉
    契約書上，虛偽填載於八十四年十二月八日由己○○、丙○○、癸○○、乙○○四人將上開房地以新臺幣（下同）四十
    七萬七千六百元代價出售予辛○○○，並於其上以己○○名
    義具結出售前揭不動產係為未成年子女之利益而處分之不實
    買賣內容，再接續蓋用事先取得之己○○、丙○○、癸○○
    、乙○○印章及自己私下由住處抽屜拿取之配偶辛○○○印
    章各一枚盜蓋於其上（盜蓋之印文詳見附表所示），而接續
    偽造用以表示出賣人為己○○、丙○○、癸○○、乙○○及
    買受人為辛○○○之土地登記聲請書及土地建築改良物買賣
    所有權移轉契約書之私文書，並利用不知情之子○○再委由
    其亦不知情之配偶丑○○○（業於八十七年四月八日改名為
    寅○○）於八十四年十二月二十八日，以買賣為原因，向桃
　　園縣中壢地政事務所申請將上開房地所有權移轉登記至庚○○不知情之配偶辛○○○名下，使該管公務員陷於錯誤，將
    此等不實之所有權移轉事項，於八十五年一月五日以買賣為
    原因登載於職務掌管之土地及建物登記謄本等公文書，足以
    生損害於己○○、丙○○、癸○○、乙○○、辛○○○及桃
    園縣中壢地政事務所對於不動產登記之公正性及正確性。其
    後庚○○於前揭房地登記予辛○○○後，再帶同移轉登記後
    始知情之辛○○○於八十五年一月十二日前往新竹區中小企
    業銀行股份有限公司（下稱新竹企銀）借款八十萬元，並由
    庚○○擔任連帶保證人，且由辛○○○以前揭登記於其名下
    之桃園縣中壢市○○段一五二三號建號及桃園縣中壢市ＯＯ
    Ｏ村二十七號三樓房地提供新竹企銀作為擔保，嗣經新竹企
    銀於八十五年一月十九日核貸，二人並於同日設定最高限額
    一百零五萬元之抵押權予新竹企銀而於八十五年一月二十五
    日完成抵押權登記，嗣因庚○○、辛○○○未向新竹企銀清
    償前揭借款而遭新竹企銀於九十一年十二月份聲請法院查封
    桃園縣中壢市○○段一五二三號建號及桃園縣中壢市ＯＯＯ
    村二十七號三樓房地，己○○之女癸○○（即甲○○）因而
    前往桃園縣中壢地政事務所查證始發現上情，並於九十二年
    六月十三日由己○○具狀向檢察官提出本件告訴。
二、案經己○○訴由臺灣桃園地方法院檢察署檢察官偵查起訴。
    理  由
壹、程序部分：
　　按最高法院九十三年度台上字第三五三三號判決要旨「刑事
    訴訟法第一百五十九條第一項雖規定，被告以外之人於審判
    外之言詞或書面陳述，除法律有規定外，不得作為證據。惟
    同法第一百五十九條之五第二項已規定，當事人、代理人或
    辯護人於法院調查證據時，知有第一百五十九條第一項不得
    為證據之情形，而未於言詞辯論終結前聲明異議者，視為有
    前項之同意（指同條第一項之同意作為證據）。此乃第一百
    五十九條第一項所容許，得作為證據之例外規定之一。」，
    經查本案被告庚○○、辛○○○、檢察官於言詞辯論終結前
    ，均未就所調查之證據主張有刑事訴訟法第一百五十九條第
    一項不得為證據之情形（詳本院九十四年八月一日審判筆錄
    ），是參照上開最高法院判決要旨，本案經調查之證據均有
    證據能力，合先敘明。
貳、被告庚○○有罪部分：
一、訊據被告庚○○固坦承告訴人己○○係其妹妹，告訴人己○○係智障領有殘障手冊之人（詳本院九十三年度桃簡字第一
    五二四號卷第十七頁稱：「．．因為告訴人是智障，她都不
    知道。」等語），桃園縣中壢市○○段一五二三號建號及桃
    園縣中壢市ＯＯＯＯ二十七號三樓房地原係登記於妹夫壬○○名下，壬○○死亡後，其有辦理壬○○後事及繼承事宜（
    詳本院九十四年八月一日審判筆錄第十八頁稱：「（問：壬○○去世後，你母親有因為你住的很近，請你去幫忙壬○○
    的後事嗎？）是我自己去辦的，不是我母親叫我去辦的。」
    等語），前揭房地於八十四年十二月八日由告訴人己○○、
    被害人丙○○、癸○○、乙○○名下以出賣人名義移轉登記
    予買受人即被告辛○○○名下，並以買賣作為移轉登記之原
    因，係因為得知兄妹間不能買賣，故借用被告辛○○○之名
    義，被告辛○○○並不知情而係自己私自由住處抽屜內拿取
    被告辛○○○之身分證件及印章去辦理，且被告庚○○並未
    給付四十七萬七千六百元價金予告訴人己○○、被害人丙○○、癸○○、乙○○等人（詳九十二年度偵字第一九一六０
    號卷第七一頁九十三年六月二十五日偵訊筆錄稱：「（問：
    辦好的印鑑證明是你拿走？）是，我拿去代書那裡辦過戶，
    因為兄妹不能辦，就先用我太太的名字。」等語、本院九十
    三年度桃簡字第一五二四號卷第十七頁稱：「（問：為何原
    本登記在壬○○的不動產會移轉到辛○○○的名下？）因為
    兄妹不能夠辦理買賣。」等語、本院九十四年八月一日審判
    筆錄第十八頁稱：「（問：八十四年十二月八日你太太辛○○○名義向己○○、丙○○、癸○○、乙○○購買房地價金
    四十七萬七千六百元你有給付嗎？）沒有。（問：你太太就
    此房地移轉的事是否知情？）因為兄妹不能辦，所以我從抽
    屜拿我太太的身分證及印章，她並不知道。」等語），其後
    並係被告庚○○委由代書子○○辦理桃園縣中壢市○○段一
    五二三號建號及桃園縣中壢市ＯＯＯＯ二十七號三樓房地以
    買賣為原因之移轉登記（詳九十二年度他字第一二一六號卷
    第一０四頁九十二年十一月十四日偵訊筆錄稱：「（問：中
    壢市○○段七八六之五二地號土地八十四年十二月二十八日
    過戶登記是你委託代書辦理？）是，我委託子○○代書。」
    等語），於前揭房地登記予其妻即被告辛○○○之名下後，
    並係其帶同被告辛○○○前往新竹企銀以被告辛○○○之名
    義向新竹企銀借款，並進行對保，後來因為無法清償貸款致
    前開房地遭新竹企銀拍賣等情（詳本院九十三年十二月十三
    日準備程序筆錄第二頁稱：「（問：提示新竹國際商銀中壢
    分行函，本件房地前往聲請貸款以及對保之人除了庚○○外
    ，亦包括辛○○○，借款人記載辛○○○，對此有何意見？
    ）當時是行員先拿一家的房地給我們填寫，後來又拿一家的
    房地來給我們填寫，借款的出借人是我太太的名義沒有錯，
    我太太確實也進行有對保。」等語、九十四年二月二十一日
    準備程序筆錄第三頁稱：「（問：八十五年一月十九日、一
    月二十五日該房地分別向銀行借款，是用你太太的名義為借
    款人，你為連帶保證人，對此有何意見？）沒有意見，我們
    都有去借款。（問：後來為何不繳款，以致該房屋被新竹商
    業銀行拍賣？）事實如此沒錯，但是借款的錢我沒有拿。」
    等語），惟矢口否認有何偽造文書之犯行，先則辯稱：桃園
    縣中壢市○○段一五二三號建號及桃園縣中壢市ＯＯＯＯ二
    十七號三樓房地是我及卯○○、丁○○兄弟三人與母親戊○○於六十八年間以二十至三十萬元連土地一起買的，告訴人
    己○○並未出錢，登記在壬○○名下是因妹妹己○○智障，
    後來壬○○死後登記在被告辛○○○名下是我與母親戊○○
    一起處理的，是母親戊○○同意要給我的，以買賣為移轉原
    因是代書說的，八十四年十月十八日申請印鑑證明是我母親
    戊○○交代丙○○去辦理的才會登記在我老婆辛○○○名下
    （詳九十二年度他字第一二一六號卷第六三頁背面至第六四
    頁九十二年八月二十日偵訊筆錄及本院九十四年二月二十一
    日準備程序筆錄第二頁），壬○○在購買此間房子時我有出
    錢，七十年間我與丁○○是一起出錢購買這間房子的（詳本
    院九十四年八月一日審判筆錄第十七頁及第十九頁），因為
    己○○是智障，我認為我有權利辦（詳九十二年度他字第一
    二一六號卷第一０四頁九十二年十一月十四日偵訊筆錄）云
    云；其後被害人癸○○（即甲○○）於偵查中提出壬○○購
    買前揭房地之臺灣土地銀行桃園分行住宅貸款分期還款憑單
    存根二本（置於九十二年度他字第一二一六號卷第九四頁之
    證物袋內）後，則改辯稱：壬○○於購買前開房地時，係持
    客票向我借錢，是借頭期款要錢，但後來有還我錢（詳九十
    二年度他字第一二一六號卷第六六頁背面九十二年八月二十
    六日偵訊筆錄及本院九十四年二月二十一日準備程序筆錄第
    二頁），後來是壬○○生病時，委託我處理這間房子的事情
    （詳本院九十四年二月二十一日準備程序筆錄第二頁）云云
    。然查：
（一）桃園縣中壢市○○段一五二三號建號及桃園縣中壢市ＯＯ
      Ｏ村二十七號三樓房地由告訴人己○○、被害人丙○○、
      癸○○、乙○○名下以買賣為原因移轉登記予被告辛○○○名下，係因兄妹間不能以買賣為原因作為登記，所以借
      用配偶即被告辛○○○為名義而移轉登記，被告庚○○私
      下未告知被告辛○○○即自住處抽屜拿取被告辛○○○之
      身分證件及印章，且未給付前開四十七萬七千六百元價金
      予出賣人即告訴人己○○、被害人丙○○、癸○○、乙○○，並係被告庚○○委任不知情之代書子○○辦理，後於
      前開房地移轉登記予被告辛○○○名下後，即帶同被告辛○○○前往新竹企銀借款之事實，業據被告庚○○供明在
      卷，詳如前述，核與被告辛○○○所辯及被害人丙○○、
      乙○○、甲○○及告訴人己○○所述情節均相符，並有桃
      園縣中壢地政事務所九十二年七月十一日中地登字第０九
      二０００五五八四號函送之桃園縣中壢市○○段一五二三
      號建號及桃園縣中壢市ＯＯＯＯ二十七號三樓資料（詳九
      十二年度他字第一二一六號卷第十六頁至第十八頁，顯示
      前開房地於八十五年一月五日因買賣為原因登記予被告辛○○○，八十五年一月二十五日設定抵押權予新竹企銀，
      本金最高限額一百零五萬元）、桃園縣中壢地政事務所九
      十二年七月二十八日中地登字第０九二０００六０八七號
      函送桃園縣中壢市ＯＯＯＯ二十七號三樓（中壢市○○段
　　　一五二三建號）登記謄本及八十四年十二月二十八日收件
  　　中字第六四三七五號買賣案件影本、八十五年一月二十三
    　日收件中字第二六六五號抵押權設定案件影本（詳九十二
      年度他字第一二一六號卷第二一頁至第六十頁，含（一）
      所有權移轉登記部分及（二）設定抵押權部分）、桃園縣
　　　中壢市○○段建築改良物登記簿及桃園縣中壢市○○段七
  　　八六之五二號土地登記簿謄本（詳九十二年度他字第一二
    　一六號卷第六八頁至第八二頁，載前開房地所有權簿係七
      十年一月八日為壬○○所有因新建第一次所有權登記，八
      十四年十月八日登記為己○○、乙○○、丙○○、癸○○
      所有，八十四年十二月八日因買賣登記為被告辛○○○所
      有，他項權利簿係法定抵押權八十二年十一月十七日塗銷
      ，八十五年一月十九日設定最高限額抵押權予新竹企銀）
　　　、新竹國際商業銀行中壢逾放中心九十三年十一月二十二
  　　日竹商銀壢逾字第二三０號函送授信申請書、審查意見表
    　、新竹區中小企業銀行東內壢分行不動產抵押物調查報告
      表、新竹區中小企業銀行抵押物實勘報告表、他項權利證
      明書、土地建築改良物抵押權設定契約書、不動產抵押契
      約、切結書（附本院卷中，載於八十五年一月十二日由被
    　告辛○○○向新竹企銀借款八十萬元，並由被告庚○○擔
      任連帶保證人，且以前開房地作為擔保，經新竹企銀於八
      十五年一月十九日核貸而於同日設定最高限額一百零五萬
      元之抵押權予新竹企銀，且八十五年一月二十五日完成抵
      押權登記，嗣前開借款因未向新竹企銀清償而逾放）等附
      卷可稽，準此，被告庚○○供稱因兄妹不能辦理買賣為原
      因之移轉登記始利用配偶即被告辛○○○為人頭，且並未
      於八十四年十二月八日土地登記聲請書、土地建築改良物
      買賣所有權移轉契約書上所載買賣當時給付告訴人己○○
      、被害人丙○○、癸○○、乙○○價金四十七萬七千六百
      元乙節應為真實可以採信。
（二）被告庚○○雖先以：六十八年或七十年間壬○○購買桃園
      縣中壢市○○段一五二三號建號及桃園縣中壢市ＯＯＯＯ
      二十七號三樓房地時，係其與丁○○、卯○○及母親戊○○一同出資，告訴人己○○並未出錢，壬○○死亡後，係
      母親戊○○同意要將前開房地給被告庚○○，並係自己與
      母親戊○○一同去處理，印鑑證明並係母親戊○○交代被
      害人丙○○去辦理的云云，後則以：購買前開房屋的頭期
      款係壬○○向其借款的，但後來壬○○有將錢返還，是壬○○生病後要求我代為處理房子的云云為辯，惟查前開房
      地係壬○○出資並分期繳納貸款購買，被告庚○○及其兄
      弟卯○○、丁○○與母親戊○○均未出資，壬○○亦未向
      被告庚○○借頭期款，八十四年十月十八日告訴人己○○
      及其子女即被害人丙○○、癸○○、乙○○之印鑑證明，
      被告庚○○係如何取得戊○○並不知情，戊○○亦未向告
      訴人己○○及被害人丙○○、癸○○、乙○○收取身分證
      件及印章，後來前開房地移轉至被告辛○○○名下戊○○
      事先均不知情，而是事後才知道，壬○○過世前並無交代
      房地要如何處理，壬○○於八十四年十月八日死亡後，因
      告訴人己○○係智障，且小孩當時均未成年，戊○○因為
      被告庚○○與告訴人己○○住得較近，所以曾要求被告庚○○代為辦理壬○○的後事及辦理前開房地的繼承事宜之
      事實，業據證人戊○○結證在卷（詳本院九十四年八月一
      日審判筆錄第二頁至第四頁稱：「（問：中壢市ＯＯＯＯ
      二十七號三樓是何人的房子？）壬○○所購買。（問：是
      何人出資購買？）是他本人出資並且繳納分期款購買。（
      問：被告或是你有無出資購買？）無。（問：八十四年十
      月十八日告訴人與被告去辦理印鑑證明你是否知情？）我
      不知道，因為我女兒腦筋有問題。（問：你是否有跟你女
      兒及孫女收取身分證件？）沒有。（問：後來該房地被過
      戶至被告辛○○○名下你是否知道？）不知道，我是事後
      才知道。（被告跑到法庭外對證人咆哮並欲動粗。）（問
      ：壬○○過世前有無交代房子要如何處理？）無。．．．
      （問：你在偵查中表示壬○○過事後因為告訴人是智障，
      因為被告庚○○住的比較近，所以你有請他去辦理壬○○
      的後事？）有。（問：壬○○死亡時告訴人的小孩都還未
      成年？）是。（問：你有叫告訴人或丙○○去辦理印鑑證
      明這件事？）沒有。（問：你在偵查中表示壬○○去世後
      ，你有請庚○○去幫忙辦理房子繼承的事？）是。（問：
      被告表示買該房子的錢是他們三兄弟一起出錢，後來又改
      稱事壬○○向他借頭期款的錢，後又表示登記在辛○○○
      名下是你跟他一起處理的有無此事？）沒有此事，壬○○
      也沒跟他借錢。我也不知道為何登記在辛○○○的名下，
      我通通不知道。」等語），核與證人丙○○結證稱桃園縣
      中壢市○○段一五二三號建號及桃園縣中壢市ＯＯＯＯ二
      十七號三樓房地係其父親壬○○所購，被告庚○○曾於父
      親死亡後不久，以要辦理新的印章為由向全家即告訴人己○○、被害人丙○○、癸○○、乙○○拿取身分證件，八
      十四年十月十八日除母親己○○之印鑑證明係自己親辦外
      ，同日申領之被害人丙○○、癸○○、乙○○印鑑證明係
      由母親己○○代未成年子女所申領此事丙○○均不知情，
      因丙○○之母親己○○係智障且領有殘障手冊，於前開房
      地辦理移轉登記時，其弟妹三人均未成年，其祖母戊○○
      曾請被告庚○○代為辦理繼承，於八十四年十二月四日由
      地政事務所新核發之四張己○○、丙○○、癸○○、乙○○名義之土地及建物所有權狀家人均未拿到，後被告庚○○以事先拿取的身分證件、新刻的印章及由母親己○○領
      取之四份印鑑證明，連同新核發之四張土地及建物所有權
      狀於八十四年十二月八日委由代書子○○辦理以買賣為原
      因之所有權移轉登記乙事，丙○○當時並不知情，而係房
      地遭拍賣始知道，八十四年十二月八日土地登記聲請書及
      土地建築改良物買賣所有權移轉契約書上之買賣價金四十
      七萬七千六百元，丙○○家人均未收到，且其上之印文亦
      非其所蓋用等情相符（詳本院九十四年八月一日審判筆錄
      第五頁至第七頁稱：「（問：中壢市ＯＯＯＯ二十七號三
      樓這個房子是何人所購？）我父親壬○○。（問：你妹妹
      甲○○於偵查中表示你父親死亡不久，有一次被告跟你們
      表示要拿你們全家的身分證要去辦新印章有無此事？）有
      ，因此跟我們拿了全家的證件。（問：提示他字卷第四頁
      至第七頁，八十四年十月十八日是你母親申領印鑑證明，
      其餘丙○○、癸○○及乙○○的印鑑證明則是由法定代理
      人即己○○所請領，這件事你是否知道？）我都不知道。
      （問：你母親是智障領有殘障手冊，八十四年十月十八日
      你們姊弟三人均未滿二十歲？）是。（問：你祖母方稱：
      『你父親八十四年十月八日去世，他有請庚○○就近辦理
      繼承的事，庚○○他有代辦你們的繼承』之後在八十四年
      十二月四日由中壢地政事務所核發新的四張土地及建物所
      有權狀你們有沒有拿到？）無。（問：後來庚○○以上述
      身分證件及跟你講要刻印章的新印章還有帶你母親去申請
      你的印鑑證明及新發的權狀於八十四年十二月八日委託代
      書子○○辦理買賣為原因的所有權移轉登記，這件事你知
      道嗎？）我當時不知道，我是後來房子被拍賣後我才知道
      。（問：提示土地登記申請書及土地建築改良物買賣所有
      權移轉契約書，其上記載八十四年十二月八日被告辛○○○因為買賣而交付價金四十七萬七千六百元你們是否有收
      到？）無。（問：提示土地登記申請書及土地建築改良物
      買賣所有權移轉契約書，其上丙○○的印章及印文是否你
      所蓋用？）都不是。」等語），並有告訴人己○○、被害
      人乙○○、丙○○、癸○○（即甲○○）八十四年十月十
      八日請領之桃園縣中壢戶政事務所印鑑證明（詳九十二年
      度他字第一二一六號卷第四頁至第七頁，載除告訴人己○○外，餘均係由法定代理人己○○代理子女所請領）、告
      訴人己○○領重大傷病免自行部分負擔證明卡及中華民國
      殘障手冊（詳九十二年度他字第一二一六號卷第十三頁）
      、壬○○購買桃園縣中壢市ＯＯＯＯ二十七號三樓（中壢
      市○○段一五二三建號）之臺灣土地銀行桃園分行住宅貸
      款分期還款憑單存根二本（置九十二年度他字第一二一六
      號卷第九四頁之證物袋內）、桃園縣中壢戶政事務所九十
      三年五月十九日桃中戶字第０九三０００五六五五號函（
      詳九十二年度偵字第一九一六０號卷第五七頁，載民國八
      十四年印鑑登記　辦法規定，申請印鑑證明應由當事人或
      其委任人填具申請書並繳驗國民身分證，申請辦理，但限
      制行為能力人由法定代理人代辦）等附卷可稽，足證被告
      庚○○所辯壬○○購買前開房地時，被告庚○○與丁○○
      、卯○○及母親戊○○有出資，後來壬○○死亡後係母親
      戊○○說要將房地給被告庚○○，並係母親戊○○與自己
      一起去辦理，印鑑證明係母親戊○○叫丙○○事先申領，
      壬○○購買前開房地之頭期款係向被告庚○○所借等各節
      ，均係虛偽，況如前開房地係被告庚○○、卯○○、丁○○及母親戊○○所共同出資購買，何以登記於未曾出資之
      妹妹即告訴人己○○配偶壬○○名下，況丁○○於偵查中
      業已否認此節（詳九十二年度他字第一二一六號卷第一二
      八頁），又如前開房地係被告庚○○與兄弟卯○○、丁○○、母親戊○○出資所購買，為何被害人甲○○於偵查中
      提出父親壬○○購買前開房地之分期證明時，被告庚○○
      要另改稱壬○○係因欠缺頭期款而向被告庚○○借款，縱
      被告庚○○供稱壬○○頭期款向伊借款乙節為真，然被告
      庚○○於本院中業供明借款已由壬○○返還（詳本院九十
      四年二月二十一日準備程序筆錄第二頁稱：「（問：七十
      年一月八日，壬○○有購買中壢市○○街一三七號三樓之
      房子有何意見？）是的，但是他是向我借錢購買的，後來
      有還我錢。」等語），被告庚○○又如何有權利處分該房
      地（詳九十二年度他字第一二一六號卷第一０四號卷九十
      二年十一月十四日偵訊筆錄稱：「（問：辦理前有無問過
      己○○？）己○○是智障，我認為我有權利辦。」等語）
      ，是被告庚○○前揭所辯，無非事後避就卸飾之詞，不足
      採信；另揆之前開說明，被告庚○○之所辯均係以六十八
      年或七十年間壬○○購買前揭房地資金之來源，然前開六
      十八年或七十年間壬○○購買房地之資金，與被告庚○○
      自白並未經配偶即被告辛○○○之同意，以被告辛○○○
      為人頭，自行委由代書子○○偽造八十四年十二月八日土
      地登記聲請書及土地建築改良物買賣所有權移轉契約書，
      並於其上記載由被告辛○○○給付四十七萬七千六百元之
      價金予告訴人己○○、被害人丙○○、癸○○、乙○○等
      買賣不實事項，並行使後使公務員登載不實等犯行無涉，
      前揭所辯縱使為真，亦無解於其偽造文書之犯行，更遑論
      其所辯皆係虛偽。
（三）被告庚○○因母親戊○○之要求而替壬○○處理後事辦理
      繼承，而將前揭房地由壬○○登記為告訴人己○○、被害
      人丙○○、癸○○、乙○○共有後，曾向告訴人己○○、
      被害人丙○○、乙○○、癸○○以辦理新印章為由而取得
      四人身分證件，並單獨帶同告訴人己○○去刻四人印章後
      ，於八十四年十月十八日前往戶政事務所由告訴人己○○
      申領自己及未成年子女丙○○、癸○○、乙○○之印鑑證
      明，嗣地政事務所於八十四年十二月四日核發四人新之權
      狀後，告訴人己○○、被害人丙○○、癸○○、乙○○均
      未取得權狀等情，除據被害人丙○○結證在卷外，核與被
      害人甲○○即癸○○（詳九十二年度他字第一二一六號卷
      第九九頁背面九十二年十月二十日偵訊筆錄稱：「（問．
      ．我有印象庚○○有說要幫我們作印鑑證明，其實我現在
      也不太記得有無拿身分證給他。」等語、九十二年度偵字
      第一九一六０號卷第六六頁至第六七頁九十三年六月十四
      日偵訊筆錄稱：「（問：提示印鑑證明四份，何人去申請
      ？）我們那時在讀書，不是我們去申請，有可能是庚○○
      帶我媽媽去因為印鑑要本人申請。．．．我印象中有一次
　　　庚○○拿我們全家的身分證說要去辦新的印章。」等語、
  　　本院九十四年五月二日準備程序筆錄第二頁稱：「系爭房
    　地是七十年一月八日我父親所買的，我有提出分期付款的
　　　證明給檢察官，是八十二年十一月十七日還款完畢。頭期
  　　款也不是被告庚○○所出，我父親在八十四年十月八日死
    　亡。八十四年十月十八號去申請印鑑證明，當時我們未成
      年，不知誰帶母親去聲請，後來房地登記以買賣為原因，
      出售給辛○○○，我們不知道，而且就公契上記載，買賣
      價金為四十七萬七千六百元，我們都沒有收到。公契上面
      的印章是跟印鑑證明上的一樣，但不是我的。但我記得被
      告庚○○在我父親死後不久，有說要幫我們作印鑑證明，
      將我們的身分證都收走，我們有同意他去做印鑑證明，但
      沒答應他作其他的用途。至於庚○○有無帶我母親去過戶
      ，我不知道，因為我母親是智障，領有殘障手冊。後來系
      爭房地在八十四年十二月八日以買賣為原因，在八十五年
      一月五日過戶，在過戶後的八十五年一月十九日抵押給銀
      行，一月二十五日登記，都不知道，是房子被拍賣時才知
      道。」等語）、乙○○（詳九十二年度偵字第一九一六０
      號卷第六六頁至第六七頁九十三年六月十四日偵訊筆錄稱
      ：「（問：提示印鑑證明四份，何人去申請？）我們那時
      在讀書，不是我們去申請，有可能是庚○○帶我媽媽去因
　　　為印鑑要本人申請。」等語）及告訴人己○○（詳本院九
　　　十四年五月二日準備程序筆錄第三頁稱：「被告庚○○在
  　　我先生死後不久，有帶我先去刻章再去辦理印鑑證明，後
    　來有去過戶，我記得只有庚○○一人帶我去，辰○並未帶
      我去，辛○○○也沒有去，當時是我、庚○○、代書去辦
      理的。並未給付公契上記載的買賣價金四十七萬七千六百
      元。」等語）之指述情節均相符，準此，被告庚○○係以
      要做新印章而向告訴人己○○、被害人丙○○、癸○○、
      乙○○四人取得身分證件，並帶同告訴人己○○先刻四人
      印章後再申領印鑑證明等各節亦臻明確，是被告庚○○刻
      印告訴人己○○、被害人丙○○、癸○○、乙○○之印章
      ，告訴人己○○、被害人丙○○、癸○○、乙○○四人應
      有同意並知情。
（四）至被告庚○○另行提出之七十一年五月十五日及七十一年
      九月二十三日支票二張（詳九十二年度他字第一二一六號
      卷第八三頁至第八四頁）、具繼承權拋棄書人辰○、己○○、巳○○，未成年人巳○○法定代理人戊○○六十七年
      九月三十日所立（詳九十二年度他字第一二一六號卷第八
      五頁）、戊○○、己○○桃園縣中壢市戶政事務所印鑑證
      明（詳九十二年度他字第一二一六號卷第八六頁至第八七
      頁）、具繼承權拋棄書人己○○、戊○○證明書（詳九十
      二年度他字第一二一六號卷第八八頁）、七十年九月二日
      土地建築改良物登記聲請書（詳九十二年度他字第一二一
      六號卷第八九頁）、七十七年八月一日代收人午○○立（
      詳九十二年度他字第一二一六號卷第一０八頁）、七十七
      年七月三十日不動產買賣契約書（詳九十二年度他字第一
      二一六號卷第一０九頁至第一一０頁）、桃園縣政府七十
      七年十月四日七七府宅企字第一四九０四九號函予辛○○○、未○○○（詳九十二年度他字第一二一六號卷第一一
      一頁）、辛○○○與未○○○出售國宅之約定書（詳九十
      二年度他字第一二一六號卷第一一二頁）、李先生收信封
      、八十四年七月十七日三十三萬元申○○蓋印、桃園縣政
      府八十一年五月十三日總收文（詳九十二年度他字第一二
      一六號卷第一一三頁及第一二０頁之證物袋）、丁○○中
      壢市ＯＯＯＯ二二號八十年度桃園縣房屋稅繳款書及築改
      良物所有權狀（詳九十二年度他字第一二一六號卷第一一
      四頁至第一一五頁）、辰○桃園縣中壢市戶政事務所印鑑
      證明（詳九十二年度他字第一二一六號卷第一一七頁）、
      會首邱ＯＯ林ＯＯ會單二張（詳九十二年度他字第一二一
      六號卷第一一八頁至第一一九頁）、出賣人丁○○承買人
      辛○○○之土地建築改良物買賣所有權移轉契約書（詳九
      十二年度偵字第一九一六０號卷第八頁）、桃園縣稅捐稽
      徵處繳款書（詳九十二年度偵字第一九一六０號卷第九頁
      至第十頁及第十一頁背面）、桃園縣中壢市ＯＯＯＯ二十
      二號一樓稅款繳納資料（詳九十二年度偵字第一九一六０
      號卷第十一頁及第十三頁）、桃園縣中壢市○○里○○路
      ○段二０三號建築改良物所有權狀（詳九十二年度偵字第
      一九一六０號卷第十二頁）、菜刀照片（詳九十二年度偵
      字第一九一六０號卷第十七頁背面）、八十七年五月五日
      認證書（詳九十二年度偵字第一九一六０號卷第十八頁）
      、中壢市○○段八０五地號土地登記簿謄本及建號三四三
      號建築改良物登記簿謄本（詳九十二年度偵字第一九一六
      ０號卷第三十頁至第三七頁及第三八頁至第四六頁）、被
      告庚○○所提代收票據記錄表（詳九十二年度偵字第一九
      一六０號卷第四七頁背面）等資料，或係與本案無關之不
      動產資料，或係被告庚○○提出用以說明與壬○○間有債
      務糾紛，有部分係被告庚○○所偽造後提出之文書（如九
      十二年度他字第一二一六號卷第八八頁之證明書），或係
      被告庚○○為掩飾其犯行於偵查中所另行起意偽造，未據
      檢察官偵查起訴，或係與本案無關，自無從採為有利於被
      告庚○○之認定；另被告庚○○於本院請求傳訊證人丁○○以證明其於七十年間有與丁○○一起出資購買桃園縣中
      壢市○○段一五二三號建號及桃園縣中壢市ＯＯＯＯ二十
      七號三樓房地乙節（詳本院九十四年八月一日審判筆錄第
      七頁及第十七頁稱：「（問：對於證人丁○○未到有何意
      見？）丁○○是與我一起在七十年間與另外的卯○○出資
      購買的，用來證明七十年間有出資購買這間房子。」、「
      （問：尚有證據請求調查？）請傳丁○○七十年間我與丁○○是一起出資購買此間房子。」等語），因七十年出資
      購買上開房地乙節，與被告庚○○於壬○○八十四年十月
      八日死亡後偽以買賣為原因偽造文書而使公務員登載不實
      之犯行無涉，詳如（二）所述，且此節非為丁○○於偵查
      中所否認，又縱七十年間壬○○購買前開房地時，被告庚○○與丁○○有出資，惟被告庚○○業供明壬○○已返還
      欠款，是被告庚○○上開聲請傳喚證人丁○○以查明七十
　　　年間壬○○於購買前開房地時，被告庚○○與丁○○有出
　　  資乙節，核無必要，均併此敘明。
二、綜上所述，參互各情，被告庚○○行使偽造土地登記聲請書
    、土地建築改良物買賣所有權移轉契約書等私文書，並進而
    行使而使承辦公務員為不實買賣原因移轉登記乙節，事證明
    確，犯行堪以認定，應予依法論科。
三、查被告庚○○為將桃園縣中壢市○○段一五二三號建號及桃
    園縣中壢市ＯＯＯＯ二十七號三樓房地由告訴人己○○及被
    害人丙○○、癸○○、乙○○母子名下移轉登記至其不知情
    配偶辛○○○名下，而偽造土地登記聲請書及土地建築改良
    物買賣所有權移轉契約書，並持以行使，向地政事務所虛偽
    辦理上開房地所有權買賣移轉登記之所為，核係犯刑法第二
    百十六條、第二百十條之行使偽造私文書罪及同法第二百十
　　四條之使公務員登載不實事項於職務上所掌公文書罪。被告
  　庚○○利用不知情之土地代書子○○偽造土地登記聲請書、
    土地建築改良物買賣所有權移轉契約書私文書、且利用不知
    情之子○○再委託複代理丑○○○送至地政事務所而行使土
    地登記聲請書、土地建築改良物買賣所有權移轉契約書等之
    行使偽造私文書、使公務員登載不實，均為間接正犯。被告
    庚○○盜用告訴人己○○、被害人丙○○、癸○○、乙○○
    及不知情配偶辛○○○印章蓋用於土地登記聲請書、土地建
    築改良物買賣所有權移轉契約書之行為，係偽造土地登記聲
    請書、土地建築改良物買賣所有權移轉契約書私文書之階段
    行為，偽造土地登記聲請書、土地建築改良物買賣所有權移
    轉契約書私文書後復持以行使，偽造之低度行為為行使之高
    度行為所吸收，均不另論擬。按刑法上偽造私文書係侵害社
    會法益之罪，其所保護之被害客體係社會公共信用之法益，
    而非個人之法益，故應以被偽造文書種類之個數為計算罪數
    之標準，而非以被害人之人數為標準（詳最高法院八十四年
    度台上字第六六九號判決參照），故土地登記聲請書、土地
    建築改良物買賣所有權移轉契約書上雖各以告訴人己○○、
    被害人丙○○、癸○○、乙○○為出賣人及被告庚○○之配
    偶辛○○○為買受人，因偽造文書係以被偽造文件之個數計
    算罪數，其各於土地登記聲請書、土地建築改良物買賣所有
    權移轉契約書上偽造出賣人為告訴人己○○、被害人丙○○
    、癸○○、乙○○及買受人為辛○○○，不生想像競合犯之
    問題；次按「同時偽造同一被害人之多件同類文書時，其被
    害法益仍僅一個，不能以其偽造之文書件數，計算其法益，
　　此與同時偽造不同被害人之文書時，因有侵害數個人法益，
  　係一行為觸犯數罪名者迥異。原判決謂上訴人等推由ＯＯＯ
    同時將偽造之李○Ｏ名義之授權書、借據，交付予陳○Ｏ之
    行使偽造私文書行為，係以一行為觸犯相同之數罪名，為想
    像競合犯，有適用法則不當之違法。」、「連續犯之成立，
    除主觀上須基於一個概括之犯意外，客觀上須先後數行為，
    逐次實施而具連續性，侵害數個同性質之法益，其每一前行
　　為與次行為，依一般社會健全觀念，在時間差距上，可以分
  　開，在刑法評價上，各具獨立性，每次行為皆可獨立成罪，
    構成同一之罪名，始足當之；如數行為於同時同地或密切接
    近之時地實施，侵害同一之法益，各行為之獨立性極為薄弱
    ，依一般社會健全觀念，在時間差距上，難以強行分開，在
    刑法評價上，以視為數個舉動之接續施行，合為包括之一行
    為予以評價，較為合理，則屬接續犯，而為包括之一罪」（
    各詳最高法院八十九年度台上字第二七三０號判決、最高法
    院八十六年台上字第三二九五號判例意旨參照），查被告庚○○所雖偽造土地登記聲請書、土地建築改良物買賣所有權
    移轉契約書二私文書，然因上開二份偽造之私文書其被害人
    均為己○○、丙○○、癸○○、乙○○及辛○○○，則雖為
    二文書亦只侵害同一法益，故被告庚○○偽造及行使土地登
    記申請書、土地建築改良物買賣所有權移轉契約書私文書，
    亦不生想像競合犯之問題，而被告庚○○偽造土地登記聲請
    書、土地建築改良物買賣所有權移轉契約書二份私文書並進
    而同時行使，其中偽造之行為，雖係分別為二行為，然各該
    行為係為達同一移轉房地所有權登記目的而為之各個舉動，
    各行為之獨立性極為薄弱，依一般社會健全觀念難以強行分
　　離，且被告庚○○主觀上當然有自始至終在各階段中為偽造
  　前開私文書以達移轉房地登記目的之意思，認各個舉動不過
    為犯罪行為之一部份，並係侵害同一法益（臺灣高等法院暨
    所屬法院八十六年十一月份座談會審查意見）接續而完成整
    個犯罪，顯基於單一犯意接續所為，應包括於一行為予以評
    價而為接續犯，應論以實質上一罪。又被告庚○○偽造私文
    書之目的，在於持以向地政事務所辦理不動產所有權移轉登
　　記，所犯行使偽造私文書罪與使公務員登載不實事項於職務
  　上所掌公文書罪，有方法目的之牽連關係，應從一重依行使
　　偽造私文書罪處斷。爰審酌被告庚○○之素行、智識程度與
  　告訴人己○○、被害人丙○○、癸○○、乙○○之關係、犯
    罪之動機、目的、手段、危害之程度，犯罪後迄未與告訴人
    、被害人達成和解賠償損失、犯罪後矢口否認並於本院審理
    時因證人對其為不利證述突然對證人咆哮並衝至法庭外欲對
    證人動粗經本院命多位法警到庭維持秩序（詳本院九十四年
    八月一日審判筆錄第三頁），犯後態度非佳，及檢察官於起
    訴書上具體求處被告庚○○有期徒刑一年應為適當等一切情
    狀，量處如主文所示之刑。末按盜用他人真正印章所蓋用之
    印文，並非偽造印章之印文，不在刑法第二百十九條所定必
　　須沒收之列，最高法院四十八年台上字第一一三號判例意旨
  　可資參照。查本件被告庚○○係以辦理新印章而向告訴人己○○、被害人丙○○、癸○○、乙○○取得身分證件並單獨
    帶同告訴人己○○前往不詳刻印店篆刻四人印章等事實，業
    據被害人丙○○、甲○○分別證述在卷，又辛○○○之印章
    則係被告庚○○所保管者並非被告庚○○所偽刻，亦經辛○○○陳明在卷，從而土地登記聲請書、土地建築改良物買賣
    所有權移轉契約書上如附表所示之印文均係真正印章所蓋用
    之印文，依上開判例意旨，並非偽造印章之印文，自無從併
    予宣告沒收；又偽造之土地登記聲請書、土地建築改良物買
    賣所有權移轉契約書等私文書，已據被告庚○○利用不知情
    之代書子○○配偶丑○○○送件至桃園縣中壢地政事務所，
    並非被告庚○○所有，無從就前開偽造之私文書併予宣告沒
    收，檢察官起訴意旨認應併予宣告沒收乙節，容有誤會，併
    此敘明。
、被告辛○○○無罪部分：
一、公訴意旨另略以：被告辛○○○與其配偶即被告庚○○係基
    於共同犯意聯絡，於八十四年間，明知桃園縣中壢市ＯＯＯ
    村二七號三樓（中壢市○○段一五二三建號）該址，係其甫
    於八十四年十一月某日過世之妹夫壬○○生前所購置之不動
    產，且由其妹即壬○○之配偶即告訴人己○○、壬○○之子
    即被害人乙○○、壬○○之女丙○○及甲○○（原名癸○○
    ）所共同繼承，並登記為該屋之所有權人，竟見告訴人己○○為領有殘障手冊之輕度智障人士，且被害人乙○○、丙○○、甲○○尚未成年，尚為告訴人己○○所監護，寡母稚子
    孤弱可欺，遂以幫告訴人己○○、被害人乙○○、丙○○、
    甲○○作印鑑證明為由，取得告訴人己○○、被害人乙○○
    、丙○○、甲○○四人之身分證，被告庚○○並另刻被害人
    甲○○等人之印章，帶同告訴人己○○持上開四人之身分證
    及另刻之印章，於八十四年十月十八日、十二月七日，至桃
    園縣中壢市戶政事務所辦理印鑑證明，再由被告庚○○並於
    不詳時、地，以不詳理由向告訴人己○○取得上址之所有權
    狀後，明知渠等並無與告訴人己○○、被害人乙○○、丙○○、甲○○就上址有何買賣之情事，且未得告訴人己○○、
    被害人乙○○、丙○○、甲○○等人之同意，擅持偽造之土
    地建築改良物買賣所有權移轉契約書、所有權狀及印鑑證明
    等文件，交由代書子○○擬具土地登記聲請書，於同年十二
    月二十八日，持之前往桃園縣中壢市地政事務所辦理所有權
    移轉登記，使不知情之中壢市地政事務所承辦公務員登載上
    開不實之所有權移轉事項於其職務上所掌之建物登記簿等文
    ，而將該址之所有權移轉予被告辛○○○，而足生損害於告
    訴人己○○、被害人乙○○、丙○○、甲○○與桃園縣中壢
    市地政事務所對地籍及建物資料管理之正確性，因認被告辛○○○係與被告庚○○共同涉犯刑法第二百十四條使公務員
    登載不實事項於公文書罪嫌、同法第二百十六條、第二百十
    條行使偽造私文書罪嫌云云。
二、按犯罪事實應依證據認定之，無證據不得認定犯罪事實；不
    能證明被告犯罪者，應諭知無罪之判決，刑事訴訟法第一百
    五十四條第二項、第三百零一條第一項定有明文。又所謂認
    定犯罪事實之證據，係指足以認定被告確有犯罪行為之積極
    證據而言，苟未能發現相當證據，或證據不足為不利於被告
    事實之認定時，即應為有利於被告之認定，更不必有何有利
    之證據，亦不能以推測或擬制之方法，以為裁判基礎，最高
    法院二十九年上字第三一０五號、四十年台上字第八六號、
    五十六年台上字第八０七號判例意旨可資參照，合先敘明。
三、公訴意旨認被告辛○○○共同涉犯前開偽造文書之罪嫌，無
    非以被害人甲○○之指述、證人丁○○及戊○○之證述，並
    有壬○○生前所有之臺灣土地銀行國民住宅貸款分期還款憑
    單、土地登記聲請書、土地建築改良物買賣所有權移轉契約
　　書、註銷之告訴人己○○等四人之建築物改良物所有權狀影
  　本、土地所有權狀影本及建物登記謄本等在卷可稽，且被告
    辛○○○無法提供有支付不動產價金四十七萬七千六百元之
    憑證，另觀諸被告辛○○○偕同被告庚○○於八十五年一月
    十九日以前開房地與新竹企銀設定抵押權，益見被告辛○○○與其夫即被告庚○○有犯意聯絡等資為論據。惟訊據被告
　　辛○○○固坦承被告庚○○係其夫，後來桃園縣中壢市○○
  　段一五二三號建號、桃園縣中壢市ＯＯＯＯ二十七號三樓房
    地有登記於其名下，並於房地登記其名下後偕同被告庚○○
    前往銀行蓋章簽名等情，然堅決否認有何公訴意旨所載之偽
    造文書犯行，辯稱：不動產過戶事先我均不知道，我不知道
    庚○○拿我的身分證及印章去辦理，我並未授權庚○○及找
    代書辦理，八十四年十月十八日我也沒有帶己○○及其子女
    丙○○、癸○○、乙○○去辦理印鑑證明，雖然後來有和庚○○去銀行蓋章，但去蓋的時候我都不知道那是什麼意思，
    簽名是我簽的，但我不知道是要做什麼的等語。
四、經查：
（一）被害人丙○○及被害人甲○○於偵查及本院審理中均稱係
      被告庚○○以要辦新印章為由而向全家人拿身分證等情，
      詳如前述，核與證人戊○○及證人丁○○所言情節一致，
      準此，上述三位證人從未指述被告辛○○○有何公訴意旨
      所載偽造文書犯行乙節，已臻明確。
（二）代書子○○係被告庚○○所委請，當時被告庚○○係因聽
      代書稱兄弟間無法以買賣為原因辦理過戶，所以其始會利
      用其太太即被告辛○○○之名義作為人頭為買受人，被告
      辛○○○對上述買賣過戶登記均不知情，係被告庚○○私
      自由住處抽屜內拿取被告辛○○○之身分證件及印章委由
      代書子○○辦理等事實，亦據被告庚○○供明在卷，復如
      前述，核與被告辛○○○所辯情節相符。
（三）又不動產移轉登記，僅須義務人須提出印鑑證明，如義務
      人未成年得由其法定代理人代為申請印鑑證明辦理，權利
      人並不須要提出印鑑證明等情，此有檢察官向桃園縣中壢
　　　市地政事務所函調之九十二年七月二八日中地登字第０九
    　二０００六０八七號函附資料（詳九十二年度他字第一二
      一六號卷第二四頁至第五十頁，有關桃園縣中壢市○○段
      一五二三號建號及桃園縣中壢市ＯＯＯＯ二十七號三樓房
      地移轉登記之所有資料，僅須出賣人即義務人己○○、丙○○、癸○○、乙○○四人之印鑑證明，並無權利人即被
      告辛○○○之印鑑證明）及桃園縣中壢市戶政事務所九十
      三年五月十九日桃中戶字第０九三０００五六五五號函送
      資料（詳九十二年度偵字第一九一六０號卷第五七頁）等
　　　在卷可稽，準此，被告辛○○○所辯係被告庚○○利用其
  　　置於抽屜之印章及身分證件，由被告庚○○自行委由代書
    　子○○辦理前開買賣房地過戶登記乙節應為真實，可以採
      信，則被告辛○○○亦係遭被告庚○○利用以偽造土地登
      記聲請書、土地建築改良物買賣所有權移轉契約書私文書
      之被害人，自無從查知前開買賣價金係四十七萬七千六百
      元而能提出任何憑證以供檢察官查證。
（四）被告辛○○○嗣雖與被告庚○○一同於事實欄所示之時間
      前往新竹企銀借款八十萬元，並進行對保後與新竹企銀設
      定最高限額抵押權，此有新竹國際商業銀行中壢逾放中心
　　　九十三年十一月二十二日以竹商銀壢逾字第二三０號函送
  　　授信申請書、審查意見表、新竹區中小企業銀行東內壢分
    　行不動產抵押物調查報告表、新竹區中小企業銀行抵押物
      實勘報告表、他項權利證明書、土地建築改良物抵押權設
      定契約書、不動產抵押契約、切結書等在卷可稽，並據被
      告庚○○供明在卷，亦詳如前述，然此已為移轉前開房地
      後所為之行為，自難執此即遽以反推論被告辛○○○有於
      事實欄所示之移轉房地登記前之時間，即與被告庚○○有
      何犯行之聯絡及行為之分擔。
　綜上所述，無從證明被告辛○○○有何與被告庚○○就本件桃
  園縣中壢市○○段一五二三號建號及桃園縣中壢市ＯＯＯＯ二
  十七號三樓房地移轉登記予被告辛○○○有何犯意之聯絡及行
  為之分擔。
五、此外，本件復查無其他積極證據足認被告辛○○○有如公訴
    意旨所指之犯行，依首揭判解說明，被告辛○○○部分自應
    為無罪之諭知。
據上論斷，應依刑事訴訟法第二百九十九條第一項前段、第三百
零一條第一項，刑法第二百十六條、第二百十條、第二百十四條
、第五十五條，罰金罰鍰提高標準條例第一條前段，判決如主文
。
本案經檢察官蔡孟利到庭執行職務。
中　　華　　民　　國　　94　　年　　8 　　月　　15　　日
　　　　　　　刑事第一庭  審判長法　官  曾淑華
                        　　　  法  官  黃梅淑
                        　　  　法　官  楊晴翔
上正本證明與原本無異。
如不服本判決，應於判決送達後10日內向本院提出上訴狀（應抄
附繕本），上訴於臺灣高等法院。
                                書記官  陳奕珽
中　　華　　民　　國　　94　　年　　8 　　月　　15　　日
附本案論罪科刑主要法條：
中華民國刑法
第216 條 (行使偽造變造或登載不實之文書罪)
行使第二百十條至第二百十五條之文書者，依偽造、變造文書或
登載不實事項或使登載不實事項之規定處斷。
第210 條 (偽造變造私文書罪)
偽造、變造私文書，足以生損害於公眾或他人者，處五年以下有
期徒刑。
附表：
┌──┬─────────┬─────┬──┬─────┐
│編號│名　　　　　　　稱│盜蓋之印章│枚數│備　　　註│
├──┼─────────┼─────┼──┼─────┤
│一  │八十四年十二月八日│己○○    │十一│於其上並具│
│    │土地登記聲請書    ├─────┼──┤結「出售不│
│    │                  │丙○○    │八  │動產係為未│
│    │                  ├─────┼──┤成年子女之│
│    │                  │癸○○    │六  │利益而處分│
│    │                  ├─────┼──┤」，且將其│
│    │                  │乙○○    │六  │中己○○及│
│    │                  ├─────┼──┤丙○○各一│
│    │                  │辛○○○  │六  │枚印文打×│
├──┼─────────┼─────┼──┼─────┤
│二  │土地建築改良物買賣│己○○    │二　│其中買賣價│
│    │所有權移轉契約書  ├─────┼──┤款總金額記│
│    │                  │丙○○    │二  │載新臺幣四│
│    │                  ├─────┼──┤十七萬七千│
│    │                  │癸○○    │一  │六百元    │
│    │                  ├─────┼──┤          │
│    │                  │乙○○    │一  │          │
│    │                  ├─────┼──┤          │
│    │                  │辛○○○  │一  │          │
└──┴─────────┴─────┴──┴─────┘